【裁判字號】    98,易,1685
【裁判日期】    981231
【裁判案由】    竊盜等
【裁判全文】
臺灣臺南地方法院刑事判決              98年度易字第1685號
公  訴  人  臺灣臺南地方法院檢察署檢察官
被      告  乙○○
            甲○○
上列被告因竊盜等案件，經檢察官提起公訴（九十八年度偵字第
一六五三九號），因被告二人於準備程序中，就被訴犯罪事實為
有罪之陳述，經本院裁定改依簡式審判程序審理，茲判決如下：
    主  文
乙○○服用酒類，不能安全駕駛動力交通工具而駕駛，累犯，處
有期徒刑肆月，如易科罰金，以新臺幣壹仟元折算壹日；又共同
竊盜，累犯，處拘役伍拾日，如易科罰金，以新臺幣壹仟元折算
壹日；又共同竊盜，累犯，處拘役貳拾日，如易科罰金，以新臺
幣壹仟元折算壹日，扣案尼龍布袋共貳個均沒收。應執行拘役陸
拾日，如易科罰金，以新臺幣壹仟元折算壹日，扣案尼龍布袋共
貳個均沒收。
甲○○共同竊盜，處拘役拾日，如易科罰金，以新臺幣壹仟元
折算壹日；又共同竊盜，處拘役拾日，如易科罰金，以新臺幣壹
仟元折算壹日，扣案尼龍布袋共貳個均沒收。應執行拘役拾日
，如易科罰金，以新臺幣壹仟元折算壹日，扣案尼龍布袋共貳個
均沒收。緩刑貳年。
    事實及理由
一、本件犯罪事實及證據，均引用檢察官起訴書所載（如附件）
    。
二、按本件被告乙○○、甲○○所犯均係死刑、無期徒刑、最輕
    本刑為三年以上有期徒刑以外之罪，其二人於準備程序就前
    揭被訴犯罪事實為有罪之陳述，經本院告知簡式審判程序之
    旨，並聽取其二人與公訴人之意見後，認無不得或不宜改依
    簡式審判程序進行之處，爰依刑事訴訟法第二百七十三條之
    一第一項、第二百八十四條之一之規定，裁定改行簡式審判
    程序審理，並依法不受同法第一百五十九條第一項證據能力
    之限制，合先敘明。
三、核被告乙○○所為，係犯刑法第一百八十五條之三之服用酒
    類不能安全駕駛動力交通工具而駕駛罪及刑法第三百二十條
    第一項之普通竊盜罪；而被告甲○○所為，則係犯刑法第三
    百二十條第一項之普通竊盜罪。被告二人間就上開二次竊盜
    犯行，有犯意聯絡及行為分擔，均為共同正犯。另被告乙○
    ○所犯上開公共危險及二次竊盜犯行；被告甲○○所犯上開
    二次竊盜犯行，均犯意各別，行為互殊，應均予分論併罰。
    另查被告乙○○前因違反兒童及少年性交易防制條例案件，
    經本院於九十三年十一月十日以九十三年度簡字第二五二七
    號判處有期徒刑三月確定，於九十四年一月十七日易科罰金
    執行完畢；又於九十六年間因二次公共危險案件，分別經本
    院於九十六年十一月二十六日、九十七年一月二十八日，以
    九十六年度交簡字第三一二二號及九十六年度易字第一六七
    五號，分別判處有期徒刑四月及七月確定，經定應執行刑為
    有期徒刑十月確定，甫於九十七年十二月十七日縮刑期滿執
    行完畢等情，有卷附臺灣高等法院被告前案紀錄表一份可按
    ，其於有期徒刑執行完畢後，五年內故意再犯本三件有期徒
    刑之罪，為累犯，均應依法加重其刑。爰審酌被告乙○○前
    有多次酒後駕車之公共危險前科，素行不良，明知於酒後已
    達不能安全駕駛之狀態，卻因耽於酒癮仍執意帶同智能有障
    礙但仍有辨別事理能力之被告甲○○竊取他人機車後上路，
    並與甲○○沿路竊取他人盆栽，顯無尊重他人及自己生命、
    身體及財產安全之觀念，惟被告乙○○、甲○○二人就本件
    竊盜犯行係屬首、從關係，又其二人犯後均坦承犯行，態度
    良好，而被告乙○○酒後駕車尚未造成實際上之危害，與被
    告甲○○所竊得之財物均已發還被害人，造成損失不大等一
    切情狀，分別量處如主文所示之刑，並各諭知易科罰金之折
    算標準，及就二人經宣告多數拘役部分各定其應執行刑，及
    諭知易科罰金之折算標準。末查，被告甲○○前未曾受有期
    徒刑以上刑之宣告，有臺灣高等法院被告前案紀錄表一份在
    卷可稽，其經此教訓後，應知所警惕，信無再犯之虞，本院
    因認所宣告之刑以暫不執行為適當，併諭知緩刑二年，以勵
    自新。
四、扣案尼龍布袋二個，係被告乙○○所有且供其與被告甲○○
    共同竊取被害人劉寬俊所有之盆栽二個所用之物一節，業據
    被告乙○○及甲○○供承在卷，爰均依刑法第三十八條第一
    項第二款之規定宣告沒收。
五、應依刑事訴訟法第二百七十三條之一第一項、第二百九十九
    條第一項前段、第三百十條之二、第四百五十四條第二項，
    刑法一百八十五條之三、三百二十條第一項、第四十七條第
    一項、第七十四條第一項第一款、第五十一條第六款、第四
    十一條第一項前段、第三十八條第一項第二款，判決如主文
    。
六、如不服本判決，應於收受本判決後十日內，向本院提出上訴
    書狀。
本案經檢察官丙○○到庭執行職務。
中    華    民    國    98    年    12    月    31    日
                  刑事第三庭  法  官  劉秀君
以上正本證明與原本無異。
如不服本判決應於收受本判決後10日內向本院提出上訴書狀，並
應敘述具體理由。其未敘述上訴理由者，應於上訴期間屆滿後20
日內向本院補提理由書狀（均須按他造當事人之人數附繕本）「
切勿逕送上級法院」。
                              書記官  曾盈靜
中    華    民    國    99    年    1     月    4     日
附錄法條：
中華民國刑法第185條之3
服用毒品、麻醉藥品、酒類或其他相類之物，不能安全駕駛動力
交通工具而駕駛者，處 1 年以下有期徒刑、拘役或科或併科 15
萬元以下罰金。
中華民國刑法第320條
（普通竊盜罪、竊佔罪）
意圖為自己或第三人不法之所有，而竊取他人之動產者，為竊盜
罪，處5  年以下有期徒刑、拘役或 5 百元以下罰金。
意圖為自己或第三人不法之利益，而竊佔他人之不動產者，依前
項之規定處斷。
前二項之未遂犯罰之。
附件：
臺灣臺南地方法院檢察署檢察官起訴書
                                     98年度偵字第16539號
    被      告  乙○○  男  34歲（民國○○年○月○○日生）
                        住臺南市○區○○路595號之25
                        居臺南市○區○○路597巷2號5樓之
                          13
                        國民身分證統一編號：Ｚ000000000號
                甲○○  女  29歲（民國○○年○○月○○日生）
                        住臺南縣永康市○○路128巷1弄11號
                          3樓
                        居臺南市○區○○路597巷2號5樓之
                          13
                        國民身分證統一編號：Ｚ000000000號
上列被告等因竊盜等案件，業經偵查終結，認為應提起公訴，茲
將犯罪事實及證據並所犯法條分敘如下：
        犯罪事實
一、乙○○前因違反兒童及少年性交易防制條例案件，經臺灣臺
    南地方法院以93年度簡字第2527號判處有期徒刑3 月確定，
    於民國94年1 月17日易科罰金執行完畢；又因公共危險案件
    ，分別經臺灣臺南地方法院以96年度交簡字第3122號判處有
    期徒刑4月確定、以96年度易字第1675號判處有期徒刑7月確
    定，復經同院以97年度聲字第632 號定執行刑為有期徒刑10
    月，於97年12月17日徒刑執行完畢。詎猶不思悔改，明知服
    用酒類後不能安全駕駛動力交通工具者，不得駕駛動力交通
    工具，仍於98年11月15日1 時30分許飲用啤酒完畢已達不能
    安全駕駛動力交通工具之程度後，與甲○○行經臺南市○區
    ○○路4段78號前時，見賴明銡所有車牌號碼L9K-129號重型
    機車未拔鑰匙且無人看守，遂分別基於酒後騎乘機車之犯意
    及與甲○○共同基於意圖為自己不法所有之犯意聯絡，推由
    乙○○下手竊取該輛機車，得手後由乙○○搭載甲○○離去
    現場，供2 人作為代步工具使用。2人騎乘機車於同日1時40
    分許，行經同路段206號前時，又見劉寬俊所有開運竹盆栽2
    盆至於該處無人看守，復另行共同基於意圖為自己不法所有
    之犯意聯絡，共同竊取前揭盆栽2 盆裝入尼龍布袋內，得手
    後欲離去現場。惟警方於同日1 時50分許，在乙○○、甲○
    ○竊取盆栽地點見該2 人分別各手持尼龍布袋，形跡可疑、
    騎乘上開機車欲行離去，乃加以攔查，在取得乙○○同意後
    ，對其測得呼氣所含酒精濃度達每公升1.03毫克，並扣得贓
    物機車1輛、盆栽2盆、供犯罪所用工具尼龍布袋2 只，始查
    獲上情。
二、案經臺南市警察局第五分局報告偵辦。
        證據並所犯法條
一、證據清單及待證事實
    ┌──┬───────────┬───────────┐
    │編號│    證  據  名  稱    │    待  證  事  實    │
    ├──┼───────────┼───────────┤
    │ 一 │被告乙○○於警詢時及偵│上開犯罪事實全部      │
    │    │查中之自白及證述      │                      │
    ├──┼───────────┼───────────┤
    │ 二 │被告甲○○於警詢時及偵│上開犯罪事實全部。    │
    │    │訊中之自白及證述      │                      │
    ├──┼───────────┼───────────┤
    │ 三 │證人即被害人賴明銡於警│被告2人竊取車牌號碼L9K│
    │    │詢時之證述            │-129號重型機車之事實。│
    ├──┼───────────┼───────────┤
    │ 四 │證人即被害人劉寬俊於警│被告2人竊取盆栽2盆之事│
    │    │詢時之證述            │實。                  │
    ├──┼───────────┼───────────┤
    │ 五 │扣押書、現場暨贓物照片│被告2人竊取機車、盆栽 │
    │    │4張、贓物認領保管單2紙│得手之事實。          │
    ├──┼───────────┼───────────┤
    │ 六 │酒精濃度電腦測試單、刑│被告乙○○酒後騎乘機車│
    │    │法第一百八十五條之三案│之事實。              │
    │    │件測試觀察紀錄表、臺南│                      │
    │    │市警察局舉發違反道路交│                      │
    │    │通管理事件通知單影本各│                      │
    │    │1紙                   │                      │
    └──┴───────────┴───────────┘
二、核被告乙○○所為，係犯刑法第185條之3之服用酒類不能安
    全駕駛動力交通工具罪嫌、第320條第1項竊盜罪嫌，被告甲
    ○○所為係刑法第320條第1項竊盜罪嫌。被告2 人就上開竊
    盜犯嫌，有犯意之聯絡及行為之分擔，均為共同正犯。被告
    乙○○所犯公共危險、2次竊盜犯嫌，被告甲○○2次竊盜犯
    嫌，犯意個別、行為互殊，請予分論併罰。又被告乙○○前
    因違反兒童及少年性交易防制條例案件，經臺灣臺南地方法
    院以93年度簡字第2527號判處有期徒刑3 月確定，於民國94
    年1 月17日易科罰金執行完畢；又因公共危險案件，分別經
    臺灣臺南地方法院以96年度交簡字第3122號判處有期徒刑4
    月確定、以96年度易字第1675號判處有期徒刑7 月確定，復
    經同院以97年度聲字第632 號定執行刑為有期徒刑10月，於
    97年12月17日徒刑執行完畢，有本署刑案資料查註紀錄表在
    卷可按，其於受有期徒刑之執行完畢後5 年內，再故意犯有
    期徒刑以上之本罪嫌，均為累犯，請依刑法第47條第1 項規
    定，均加重其刑。扣案之尼龍布袋2只，係被告2人拾獲而歸
    其等所有，且係供其犯罪用之物，業據被告2 人供承在卷，
    依刑法第38條第1項第2款規定，併宣告沒收。
三、依刑事訴訟法第251條第1項提起公訴。
    此  致
臺灣臺南地方法院
中    華    民    國    98    年    11    月    23    日
                              檢 察 官 詹 尚 晃
本件證明與原本無異
中    華    民    國    98    年    12    月    3     日
                              書 記 官 陳 書 芬
附錄法條：
中華民國刑法第185條之3
服用毒品、麻醉藥品、酒類或其他相類之物，不能安全駕駛動力
交通工具而駕駛者，處 1 年以下有期徒刑、拘役或科或併科 15
萬元以下罰金。
中華民國刑法第320條
（普通竊盜罪、竊佔罪）
意圖為自己或第三人不法之所有，而竊取他人之動產者，為竊盜
罪，處5  年以下有期徒刑、拘役或 5 百元以下罰金。
意圖為自己或第三人不法之利益，而竊佔他人之不動產者，依前
項之規定處斷。
前二項之未遂犯罰之。

司法院資訊處製作；財團法人民間司法改革基金會備份。
